臺灣士林地方法院民事裁定           100年度消債更字第86號
債  務  人  薛岳峰原名薛三剛.
代  理  人  李詩楷律師
上列當事人聲請更生事件，本院裁定如下：
    主  文
債務人薛岳峰自中華民國一百年十月三十一日下午五時起開始更
生程序。
命司法事務官進行本件更生程序。
    理  由
一、按債務人不能清償債務或有不能清償之虞，且無擔保或無優
    先權之債務總額未逾新臺幣（下同）1,200 萬元者，於法院
    裁定開始清算程序或宣告破產前，得向法院聲請更生，觀諸
    消費者債務清理條例第3 條、第42條第1 項規定自明。次按
    ，法院開始更生程序之裁定，應載明其年、月、日、時，並
    即時發生效力。法院開始更生或清算程序後，得命司法事務
    官進行更生或清算程序，必要時得選任律師、會計師或其他
    適當之自然人或法人一人為監督人或管理人，復為同條例第
    45條第1 項、第16條所明定。
二、聲請意旨略以：伊有不能清償債務情事，前已提出債權人清
    冊，以書面向最大債權金融機構之中國信託商業銀行股份有
    限公司（下稱中國信託銀行）請求協商，惟協商不成立。又
    伊無擔保或無優先權之債務總額未逾1,200 萬元，復未經法
    院裁定開始清算程序或宣告破產，爰向本院聲請更生等語。
三、經查，債務人所主張之上開事實，業據提出財團法人金融聯
    合徵信中心當事人綜合信用報告之協商前置專用債權人清冊
    影本（見臺灣臺北地方法院99年度消債更字第202 號卷，下
    稱北院卷，第12至14頁）、民國（下同）97至98年度綜合所
    得稅各類所得資料清單及財產歸屬資料清單（見北院卷第16
    至18頁）、勞工保險被保險人投保資料表（見北院卷第19頁
    ）、債務人全戶戶籍謄本（見北院卷第44至45頁）、房屋租
    賃契約書影本（見北院卷第58至62頁，本院卷第27至29頁）
    、金融機構存摺封面及內頁影本（見本院卷第33至45頁）等
    為證，核閱屬實。且經臺灣臺北地方法院依職權向中國信託
    銀行函查協商過程等情屬實，有中國信託銀行99年12月21日
    民事陳報狀在卷可考（見北院卷第24至27頁），堪認為真正
    。次查，債務人陳報其目前擔任業務工作，因尚無業績而未
    有收入，名下亦無其他財產可供清償，以債務人陳報之債務
    總金額達194 萬6,993 元觀之，債務人之財產確不足履行全
    部債務，債務人主張有不能清償債務情事，當屬實在。此外
    ，債務人復查無消費者債務清理條例第6 條第3 項、第8 條
    或第46條各款所定駁回更生聲請之事由存在，則債務人聲請
    更生，應屬有據。揆諸首開說明，應予開始更生程序，並命
    司法事務官進行本件更生程序。
四、爰裁定如主文。
中    華    民    國   100    年    10    月    31    日
                  民事第二庭  法      官  黃欣怡
上為正本係照原本作成。
本件不得抗告。
中    華    民    國   100    年    10    月    31    日
                              書  記  官  朱亮彰